臺灣高等法院刑事判決　　　　　　　　　九十一年度上易字第一六一三號
　　上　訴　人　臺灣桃園地方法院檢察署檢察官
　　被　　　告　甲○○
　　選任辯護人　許明桐
右上訴人，因被告恐嚇案件，不服臺灣桃園地方法院，九十一年度易字第四四號，中
華民國九十一年三月二十九日第一審判決（起訴案號：臺灣桃園地方法院檢察署九十
年度偵字第一九六四二號）提起上訴，本院判決如左：
    主      文
原判決撤銷。
甲○○以加害生命之事恐嚇他人，致生危害於安全，處罰金壹仟元，如易服勞役以
佰元折算壹日。
    事      實
一、被告甲○○與告訴人乙○○均為「中國石油公司桃園煉油廠（下稱桃園煉油廠）
    」之員工，於民國九十年五月十六日十八時二十分許，在桃園縣龜山鄉○○○路
    ○段五十號之「桃園煉油廠」煉製大樓地下室休息室內，因台灣石油工會會員王
    文祥遭停權乙案發生爭執，甲○○竟對乙○○恐嚇稱：「你和你家中妻小要小心
    點」等語，以加害生命之事恐嚇乙○○，使乙○○心生畏懼，致生危害於安全。
二、案經被害人乙○○訴請臺灣桃園地方法院檢察署檢察官偵查起訴。
    理      由
一、訊據被告甲○○，堅詞否認前開犯行，辯稱其當時係向告訴人乙○○說道「你是
    吃素的人，如果騙人亂說話，對子孫會不好」此語，且係於好心勸誡之意，並非
    意在對之恐嚇等語，另否認曾向告訴人稱「你和你家中妻小要小心一點」云云。
二、經查：
  (一)當時被告係以台語向告訴人乙○○稱「你是吃菜人，不能黑白講，那會絕子絕孫
    ，你和家中妻小要小心點」等語，除據告訴人於告訴狀中載明外，並經告訴人於
    偵查及原審審理時，及證人即在場目擊者林志榮、傅進利於原審審理時，各指訴
    及結證甚明，告訴人在本院審理時亦指證不移，並稱因此而心生畏懼，稽以被告
    於本院及原審審理時亦自承：「我當時是說你是吃素的人，你如果騙人亂說話，
    子孫會不好」等語，揆其語意亦與告訴人所訴幾近一致，準此，自堪認告訴人之
    指訴屬實，應可採信。
  (二)至證人王文祥於偵查中雖證稱未見被告向告訴人口出上情云云，然查，被告乃因
    王某之事始與告訴人發生爭執，此據證人林志榮於原審審理時述明在卷，因之，
    其臨訟之際處心為被告辯解或為之隱，乃屬人情之常，由是，其於偵查中所言顯
    係迴護被告之詞，並非可採。又查，證人即同為在場之目擊者李貴鵬於原審審理
    時固結證稱：我聽到被告用台語說了一句：：：你某、子「給我」小心一點云云
    ，惟此與告訴人及證人林志榮、傅進利所稱，即被告於整句話語中係夾帶「你和
    你家中妻小要小心一點」乙詞，並無「給我」二字此互核一致之陳述相左，復參
    酌李貴鵬係客家人，本身不會說台語，此並據其於原審審理時述明，顯見李某實
    非諳熟台語之人，縱令「能聽」，然其對台語既非嫺熟練達，則於聽聞之際，認
    知之內容與述說者之意似有出入之虞，姑不論被告有無口出「給我」二字，然其
    有對告訴人口出如告訴人所指訴之言語，應屬信而有徵，被告否認曾說「你和你
    家中妻小要小心一點」云云，顯違事實，應不足採。
  (三)被告於爭論之時，對告訴人口出上開之言詞，證人林志榮、李貴鵬見狀就趕快過
    去解圍，因怕被告動手打告訴人，此已據林志榮、李貴鵬在偵查中結證在卷，足
    證當時之情勢，並非在於勸解，告訴人陳稱其因而心生畏懼，自屬情理之常，當
    屬可信。
三、按恐嚇罪之成立，不以行為人主觀上是否有實現加害之意圖為要件，只要客觀上
    將加害之事項通知他人，使他人心生畏懼即足當之，本件被告甲○○係於與告訴
    人乙○○發生爭吵對告訴人說出上開言詞，在客觀上，被告已將告訴人與其家中
    妻小將有安全之虞乙事通知告訴人，且已使告訴人心生畏懼，即該當於恐嚇之要
    件，核被告所為，係犯刑法第三百零五條之罪，原審未詳予審理，徒以告訴人係
    吃素之人，當禮佛甚篤，自須謹守佛教誡律，不得口出誑言，否則必遭天譴殃及
    子孫，被告上開之言詞，充其量僅係單純詛咒而已，認與恐嚇罪之要件有間，因
    而為無罪之諭知，難謂允洽，公訴人上訴意旨執以指摘原判決不當，為有理由，
    應由本院將原判決撤銷改判，爰審酌被告之素行、犯罪動機、目的、手段、犯罪
    所生之危害程度不大、犯罪後態度等一切情狀，判處如主文第二項所示之罰金，
    並諭知易服勞役之標準，用示懲儆。
據上論斷，應依刑事訴訟法第三百六十九條第一項前段、第三百六十四條、第二百九
十九條第一項前段，刑法第三百零五條、第四十二條第二項，罰金罰鍰提高標準條例
第一條、第二條判決如主文。
本案經檢察官鄭龍照到庭執行職務。
中      華      民      國    九十一    年      七      月    二十四    日
          臺灣高等法院刑事第十庭
                                  審判長法  官  溫  耀  源
                                        法  官  林  銓  正
                                        法  官  黃  金  富
右正本證明與原本無異。
不得上訴。
                                        書記官  江  采  廷
中      華      民      國    九十一    年      七      月    二十六    日
附錄：本案論罪科刑法條全文
刑法第三百零五條
以加害生命、身體、自由、名譽、財產之事恐嚇他人，致生危害於安全者，處二年以
下有期徒刑、拘役或三百元以下罰金。
